【裁判字號】    90,重上更(四),18
【裁判日期】    900403
【裁判案由】    毒品危害防制條例等
【裁判全文】
臺灣高等法院臺南分院刑事判決           九十年度重上更(四)字第一八號    Ｃ
      上  訴  人
      即  被  告  乙  ○  ○
      選任辯護人  郭  常  錚
      上  訴  人
      即  被  告  壬  ○  ○
      選任辯護人  曾  青  山  律師
      上  訴  人
      即  被  告  庚  ○  ○
      選任辯護人  康  進  益  律師
右上訴人等因毒品危害防制條例等案件，不服臺灣臺南地方法院八十六年度訴字第八
一七號中華民國八十七年二月六日第一審判決（起訴案號：臺灣臺南地方法院檢察署
八十六年度偵字第一四七四、一七一七號），提起上訴，經本院判決後，由最高法院
第四次發回更審，本院判決如左：
      主      文
原判決關於乙○○、壬○○、庚○○販賣毒品及定執行刑部分均撤銷。
乙○○共同連續持有第一級毒品，處有期徒刑貳年。扣案之海洛因淨重共一一五‧九
三公克沒收並銷燬之，存放海洛因之茶葉罐壹只沒收。
壬○○、庚○○被訴販賣毒品部分，均無罪。
      事      實
一、乙○○與庚○○、陳秀夫（通緝中）基於共同持有第一級毒品海洛因犯意之概括
    聯絡，而由陳秀夫於民國（下同）八十五年十月間起，提供海洛因交與乙○○保
    管，並於同年十一、二月間，依陳秀夫指示，由乙○○連續交付海洛因與庚○○
    三次施用。嗣丙○○因安非他命走私一案為警查獲，企圖逃逸，其為供逃逸期間
    施用毒品所需，乃於八十六年一月二十一日下午三時許，在高雄市○○○街歐米
    亞泡沫紅茶店向庚○○索取海洛因十七‧八一公克（淨重）而非法持有前開海洛
    因。嗣經臺灣台南地方法院檢察署檢察官會同臺灣屏東地方法院檢察署檢察官指
    揮法務部調查局屏東縣調查站暨內政部警政署航空警察局高雄分局於八十六年一
    月十六日晚上七時十分許，在高雄縣鳳山市○○○街一四○號內查獲安非他命二
    ○○‧五公斤（淨重）並逮捕在場之乙○○（按乙○○、壬○○、庚○○與丙○○共同非法輸入化學合成麻醉藥品案，業經分別判處有期徒刑拾年及拾貳年確定
    ，現均於台南監獄執行中），繼於八十六年一月二十一日下午四時四十五分許，
    在省道臺一線橋頭北嶺路段攔獲丙○○，並扣得海洛因十七‧八一公克（淨重）
    。隨於同日晚上十一時五十分許，前往高雄市○○街八十二號五樓內搜索，於該
    處臥室內之浴室天花板上查獲海洛因九八‧一二公克（淨重）及存放海洛因用之
    茶葉罐一只，並逮捕庚○○，始查悉上情。
二、案經法務部調查局屏東縣調查站及內政部警政署航空警察局高雄分局移送臺灣台
    南地方法院檢察署檢察官偵查起訴。
      理      由
壹、關於乙○○部分：
一、訊之被告乙○○，矢口否認有前揭犯行，辯稱其未交付毒品與庚○○，其不知陳
    秀夫寄放之東西為海洛因等情。惟查：
（一）被告乙○○於偵查時供稱：「（問：在庚○○家查獲的海洛因，是否你交給他
      的？）是陳秀夫寄我的。」（見偵查卷偵字第一七一七號第九十八頁）復於原
      審訊問時供稱：「我拿三次給庚○○，是他拜託我向陳秀夫拿海洛因，我打電
      話給陳秀夫聯絡。」（見原審卷第一一六頁反面）等語；而同案被告庚○○於
      八十六年一月二十二日警訊時供稱：「（前述你所有之海洛因來源如何？）‧
      ‧‧阿良（即乙○○）將這些海洛因放在我處‧‧‧」「乙○○由陳秀夫介紹
      我認識不久，至今總共交給我海洛因三次‧‧‧」「我受陳秀夫之命從乙○○
      處取得海洛因藏放‧‧‧」「（提示於庚○○處搜索扣押之海洛因）（問：這
      些海洛因是否為你前述從乙○○取得，而藏放置你處？）是的。」又於偵查時
      供稱：「（去你住處查獲的海洛因來源如何？）陳秀夫出國前，交代乙○○與
      我聯絡，交給我的。」「（乙○○何時交給你的？）八十五年十一、十二月間
      。」（見偵查卷偵字第一七一七號第九十五頁及反面）兩者供述甚詳且情節互
      核相符，足證被告乙○○確有將陳秀夫寄放之海洛因交與庚○○，而與陳、楊
      二人共同持有毒品之行為，復有從被告庚○○之高雄市○○街八十二號五樓住
      處所查獲之白粉可資佐證，上開白粉，係海洛因，淨重九八‧一二公克，純度
      六一‧二七％，純質淨重六○‧一二公克海洛因，有法務部調查局八十六年二
      月十七日00000000號鑑定通知書可參（第一七一七號偵查卷第六十四
      頁）。而庚○○嗣後所陳其海洛因係陳秀夫交付，非由乙○○處取得等語，顯
      係事後臨訟迴護之詞，尚難為有利於被告之證明，自不足採。
（二）又被告乙○○、庚○○於本院調查中辯稱「伊等係遭警刑求，警訊及調查站之
      自白不實在」云云，惟查航空警察局高雄分局警員潘金堂於更（三）審時到庭
      證稱：「訊問筆錄時我有在現場戒護人犯，沒有刑求這一回事，筆錄都有經過
      被告看過簽名，我只有在現場戒護而已。」並經訊問筆錄之屏東縣調查站調查
      員甲○○到庭證稱：「筆錄都是照他們自由意志下制作的，沒有刑求，在航空
      警察局高雄分局所制作之筆錄是庚○○親自講出來的，沒有刑求這回事。」等
      語（見本院更三審卷八十九年七月二十五日、八月十五日訊問筆錄），依上述
      證人潘金堂、甲○○之證述以觀，被告乙○○、庚○○等人於航空警察局高雄
      分局及屏東縣調查站所制作之筆錄，應係出於自由意志將實情供出，而非遭受
      刑求所胡亂供出，是被告乙○○、庚○○所辯稱其等遭刑求云云，不足採信。
      況亦無證據可資證明有刑求情事，則被告乙○○、庚○○此部分所辯亦不可採
      信。是被告乙○○與陳秀夫、庚○○共同持有第一級毒品海洛因之犯行洵堪認
      定，應依法論科。
二、又被告乙○○行為後，持有海洛因行為之適用法律，已於八十七年五月二十日修
    正公布，並於同年月二十二日生效，修正後之毒品危害防制條例第十一條第一項
    設有「處三年以下有期徒刑、拘役或新台幣五萬元以下罰金」，與修正前肅清煙
    毒條例第十條第一項設有「處二年以上五年以下有期徒刑」規定比較結果，自以
    修正後之規定較有利於行為人即被告乙○○，自應適用修正後之毒品危害防制條
    例第十一條第一項之規定論處。
三、查被告乙○○與陳秀夫、庚○○持有毒品海洛因，核其所為，係犯修正後之毒品
    危害防制條例第十一條第一項之持有毒品罪，然公訴人認被告所為係犯修正前肅
    清煙毒條例第五條第一項之販賣毒品罪，惟查並無證據足資證明被告曾有販賣毒
    品之犯行（理由詳見理由欄〈貳〉之部分），惟販賣毒品係持有毒品之高度行為
    ，本質上即已包括持有之成份，應認持有毒品之行為，亦經起訴，本院自得就持
    有毒品部分審判，公訴人認被告乙○○涉有毒品罪，其起訴法條尚有未洽，應予
    變更。又被告乙○○與陳秀夫、庚○○就持有毒品部分，均有犯意聯絡及行為分
    擔，皆為共同正犯。被告乙○○多次持有毒品海洛因行為，時間緊接，犯罪構成
    要件相同，顯係基於概括犯意為之，為連續犯，應依刑法第五十六條規定，以一
    罪論，並加重其刑。原審就被告乙○○予以論罪科刑，固非無見，惟查被告係構
    成持有毒品之犯行，而非販賣毒品之犯行，已如前述，原審認被告觸犯販賣毒品
    罪，尚有未合。被告上訴意旨否認販賣毒品等語，即有理由，應由本院予以撤銷
    改判。爰審酌被告先後多次持有海洛因之行為，及其犯罪動機、目的、所生之危
    害及犯後態度等一切情狀，量處如主文第二項所示之刑。至扣案海洛因淨重十七
    ‧八一公克及九八‧一二公克，共一一五‧九三公克，應依法宣告沒收並銷燬之
    。存放海洛因之茶葉罐一只為被告庚○○所有，且係共同供本件持有毒品犯罪所
    用之物，應依刑法第三十八條第一項第二款規定宣告沒收。
貳、關於壬○○、庚○○部分：
一、公訴意旨略以：被告庚○○、壬○○與乙○○、陳秀夫（通緝中）本於共同意圖
    販售毒品海洛因之犯意聯絡，於八十五年十月間起，由陳秀夫提供每包半公斤共
    十大包之海洛因交予乙○○、壬○○保管，藏置於高雄縣鳳山市○○○路七一九
    巷九弄七號壬○○住處鐵捲門內，並於同年十一、二月間，依陳秀夫指示，由庚○○將藏放毒品之高雄市新光三越百貨公司寄物櫃鑰匙交予綽號「老師」之人或
    由綽號「老師」者將汽車或機車交予庚○○，庚○○再轉交乙○○，由乙○○將
    毒品藏置於汽、機車內，並將汽、機車停放於高雄縣鳳山市大統快速大賣場附近
    ，再由庚○○通知綽號「老師」之人前往取車等方式，連續三次非法販賣毒品海
    洛因共半公斤予綽號「老師」者。嗣丙○○因前開安非他命走私一案為警查獲，
    企圖逃逸，為供逃逸期間施用毒品所需，於八十六年一月廿一日下午三時許，在
    高雄市○○○街歐米亞泡沫紅茶店向庚○○索取海洛因十七‧八一公克，旋於同
    日下午四時四十五分許，為警查獲，並循線在高雄市○○街八十二號五樓庚○○
    之住處查獲海洛因九八‧一二公克（淨重）及存放海洛因用之茶葉罐一只。因認
    庚○○、壬○○與乙○○涉有共同連續販賣毒品罪嫌云云。
二、公訴人認被告庚○○、壬○○與乙○○共同連續販賣毒品罪嫌，無非以被告乙○○與庚○○在法務部調查局屏東縣調查站及偵查中之自白，以及在被告庚○○住
    處搜得九八‧一二公克海洛因為論罪依據。
三、惟按犯罪事實應以證據認定之，無證據不得推定其犯罪事實。被告之自白，不得
    作為有罪判決之唯一證據，仍應調查其他必要之證據，以察其是否與事實相符，
    刑事訴訟法第一百五十四條，第一百五十六條第二項，分別定有明文。又事實之
    認定，應憑證據，如未能發現相當證據，或證據不足以證明，自不能以推測或擬
    制之方法，以為裁判基礎（最高法院四十年臺上字第八六號判例參照）。共同被
    告不利於己之陳述，固得採為其他共同被告犯罪之證據，惟此項不利之陳述，須
    無瑕疵，而就其他方面調查，又與事實相符，始得採為其他共同被告犯罪事實之
    認定（最高法院四十六年台上第四一九號判例）。
四、訊據上訴人即被告庚○○、壬○○、乙○○等三人均矢口否認有販賣毒品犯行，
    均辯稱：並無販賣毒品海洛因等語。經查：
(一)被告乙○○於屏東縣調查站供稱：「受陳秀夫之命各拿半公斤之海洛因共三次給
    綽號『興仔』之男子（即庚○○）。」（見偵查卷第一四七四號卷第三十一頁背
    面），於原審則供稱：「我沒有把海洛因放在百貨公司之寄物櫃，庚○○打電話
    通知我，說他機車放在大統快速大賣場附近，要我通知陳秀夫，他通知我二次，
    他通知我向陳秀夫說機車在那裡他就知道，一次是機車，一次是汽車，我沒去牽
    汽車，也沒有在機、汽車內放東西。」（見原審卷第七十四頁）。而被告庚○○
    於八十六年二月十九日在屏東縣調查站供稱：「（乙○○交付三次海洛因）第一
    次乙○○將海洛因放置於高雄市新光三越置物櫃內，交予我鑰匙，我則轉交丁○○（綽號老師），由丁○○自行領取。第二次丁○○開自用轎車交予我，我再轉
    交予乙○○，乙○○將海洛因藏放車內駕駛座下，並通知我已停放在鳳山市五甲
    大統快速店附近，我即通知丁○○前往取車。第三次丁○○騎機車交予我，交予
    方式、地點與第二次相同。」，於同年月二十二日在警訊時供稱：「乙○○交給
    我海洛因三次，二次各九台兩、一次三台兩，本公司成員丁○○於八十五年十一
    月及十二月先後二次各拿九台兩販售與屏東綽號『阿政』之男子。」、「我只負
    責發貨，公司成員將海洛因販售與何人及所得款項由何人收取保管，我不清楚。
    」，於偵查中供稱：「（乙○○）交給我一把鑰匙，沒有看到海洛因。」、「前
    二次都把鑰匙交給一個叫丁○○之許老師。」（見偵查卷第一七一七號第九十五
    頁背面）等各語。而證人即綽號老師之丁○○於原審證稱：「八十五年十一、十
    二月間，庚○○沒有將寄物櫃鑰匙交伊。」（見原審卷第三○五頁反面）究被告
    庚○○、乙○○二人僅謂將鑰匙、汽車、機車交與丁○○，或謂丁○○先後二次
    拿海洛因販售與「阿政」者，並未自白將毒品海洛因販售與丁○○或他人，亦未
    查扣任何交易之毒品，再核與證人丁○○之證言，被告庚○○、乙○○前揭之供
    述，自不得作為論處被告等販毒之依據。
(二)次查陳秀夫與綽號「老師」丁○○二人感情甚篤，交往頻繁，二人並曾於八十五
    年二月三日、同年二月二十七日，相偕搭乘同一班機到日本，同年三月五日一同
    回國，有內政部警政署入出境管理局（八八）境信昌字第○一二三七號函覆本院
    可稽（見本院上更一卷第六十四、六十五頁），以彼等二人之感情交往密切，可
    見一斑，是彼等二人果有不法交易行為，根本無需透過乙○○之聯絡，更沒有必
    要讓庚○○知道此事，益見被告乙○○、庚○○二人上開自白與事實不符，要難
    據此認定陳秀夫有透過被告乙○○、庚○○將毒品販賣予「老師」丁○○之情事
    ，而繩之被告等販賣毒品之犯行。
(三)庚○○於航警局高雄分局供稱：「公司成員據我所知有丁○○（綽號老師）、陳
    秀夫（綽號自在）、阿宗：：乙○○（綽號阿良）、丙○○．．在這些我所認識
    的成員中以綽號『阿宗』及『老師』（即丁○○）之層級最高」等語，丁○○既
    係庚○○所屬團體成員，則乙○○及庚○○自不可能販賣毒品予同為成員且層級
    最高之丁○○，其理至明，上開供述，顯無法證明被告等有販賣毒品與丁○○之
    犯行。
(四)至於證人即航警局高雄分局警員潘金堂、李志勝等雖證稱：乙○○、庚○○二人
    係調查局根據監聽紀錄再循線查獲等情，惟據法務部調查局屏東縣調查站八十八
    年一月二十九號（八八）屏急緝字第○四五○號函稱：「有關庚○○等販售毒品
    情形，係專案小組受台南、屏東地檢署聯合指揮查獲乙○○、壬○○走私二○五
    公斤安非他命案，經乙○○供述共犯後，於八十六年一月二十一日下午專案小組
    跟監丙○○，並於當日下午四時四十五分許，在省道台一線北上路段．．拘提到
    案，並起獲海洛因一小包，經丙○○供述前述毒品係向庚○○取得，復於是日晚
    ．．拘提楊某，並查獲海洛因三包計一○五公克」云云（見本院上更一卷第八十
    二、八十三頁），又證人即屏東縣調查站偵查員己○○於本院亦證稱：「‧‧‧
    我是根據被告的供述再去調查的。」（見本院九十年三月二日訊問筆錄）可確定
    並無警方所謂之監聽錄音帶，上開證人所供，調查局係根據監聽紀錄，再循線查
    獲云云，核與實情不符，尚難據此證明乙○○、庚○○有本件販賣毒品之犯行。
    再者，證人即屏東縣調查站偵查員戊○○證稱：「販賣情形，都是他們自己供述
    的。」己○○亦稱：「‧‧‧現場沒有逮到他們交易的過程，這些都是根據庚○○自己說的。」甲○○稱：「‧‧‧他們沒有說買賣價金是多少，買賣地點、數
    量我們也沒有記載。」「‧‧‧因為沒有當場查到交易的情形。」辛○○謂：「
    （他們販賣的情形）我不知道。」各等語。（見本院九十年三月二日訊問筆錄）
    可見除被告庚○○、乙○○等有瑕疵之自白外，並無法證明被告確有販賣毒品之
    事實。
(五)本件係同案被告丙○○於八十六年一月二十一日下午四時四十五分許，在台一線
    省道橋頭北嶺路段（高雄縣橋頭至路竹段）為警拘獲時，在其上衣右袖口處查獲
    毒品海洛因一包（毛重一九．五○公克），訊之所查扣之毒品海洛因是何時？何
    地？向何人所購得？答：「我是於本（元）月二十一日十五許，在高雄市文化中
    心側門廣州一路『歐米亞』泡沫紅茶店向綽號『阿興』之男子所取得」、「經我
    細辨庚○○之照片，與綽號『阿興』男子確係同一人無誤。」並有經其指認之庚○○國民身分證影本在卷足稽（見警二卷第一、五頁），於偵查中仍供稱：「被
    警查獲之毒品海洛因係向綽號「阿興」之庚○○拿的。」等事實，且有獲案煙毒
    表及檢驗結果確定上開送驗白粉係海洛因淨重十七．八一公克之法務部調查局八
    十六年二月十七日陸字第八六二○五一五八號鑑定通知書在卷可證（見偵查卷字
    第一七一七號卷第三、八、九、六十六頁），而同日（即八十六年一月二十一日
    ）下午經警循線在高雄市○○街八十二號五樓查獲被告庚○○，並搜得毒品海洛
    因一○五公克（毛重），於翌（二十二）日警訊時，庚○○供稱：「這些海洛因
    是公司的，『阿良』（乙○○）將這些海洛因放在我處，安非他命則由渠保管（
    指乙○○保管安非他命，此部分已判處罪刑確定），公司成員如要販賣海洛因，
    則由我處取貨販售。」云云。於訊及公司成員時？答：「陳秀夫（綽號自在）、
    乙○○（綽號阿良）、丙○○（綽號鴨蛋）等人。」並供稱：我受陳秀夫之命從
    乙○○處取得海洛因藏放，公司成員要販售時則交給他們販售。」、「．．昨（
    二十一日）丙○○找我詢問乙○○家屬是否要幫請律師，另並從我處拿了半台兩
    海洛因。」等語。於偵查中復供承其警訊所言實在，有指認看過陳秀夫等人之照
    片等語，並有庚○○指認之陳秀夫、乙○○、丙○○照片及客戶資料表、獲案煙
    毒表、檢驗結果該扣案之送驗白粉確係海洛因淨重九八．一二公克之法務部調查
    局八十六年二月十七日陸字第00000000號鑑定通知書在卷可證（見警二
    卷第六至八頁及八十六年度偵字第一七一七號卷第七頁反面、第六十四頁及第一
    ○七頁證物袋庚○○調查筆錄）。而乙○○於八十六年二月十八日在法務部調查
    局屏東縣調查站調查時亦供承：「八十五年十月間受陳秀夫之命，帶陳秀夫將十
    大包每包半公斤之海洛因經壬○○同意後藏放於鳳山市○○○路七一九巷九弄七
    號壬○○家鐵捲門內，再受命送出毒品販售，或由陳秀夫等親到此處拿取。」、
    「受丙○○之命各拿二兩海洛因共二次到路竹給丙○○，這二次都是我授命壬○○送交。」、「受陳秀夫之命各拿半公斤之海洛因共三次給綽號『興仔』之男子
    （經提示國民身分證確認係庚○○）。」、「由於壬○○尚有父母弟妹在家，毒
    品藏放在家進出取貨甚不方便，故陳秀夫及丙○○要我找房屋供毒品藏匿之用，
    我受命後遂和壬○○尋找並順利於八十五年十一月底以壬○○名義在鳳山市○○○街一四○號租得透天厝一棟供藏毒品（安非他命二○五公斤亦在此被查獲）。
    」並有八十五年十一月二十二日由壬○○與李國源訂立之房屋租賃契約書影本一
    份卷足稽（見警一卷第二十三至二十七頁及八十六年度偵字第一四七四號卷第三
    十至三十三頁）等情節。雖足證同案被告丙○○於警訊時所供其被查獲之毒品海
    洛因係取自庚○○，與庚○○警訊時自白其被查獲之毒品海洛因係受陳秀夫之命
從乙○○處取得藏放，並提供丙○○被查獲之上述毒品海洛因，及乙○○自白其
    係受陳秀夫之命交付毒品海洛因予庚○○之事實，尚無不符之處，且有上述之毒
    品海洛因扣案可證。但既無證據足資證明，被告等有販賣毒品海洛因予綽號老師
    之丁○○，及綽號老師之丁○○有向被告等購買毒品海洛因之情事，已如前述，
    丙○○亦未供述係買受取得海洛因，自難以繩以被告等販賣毒品海洛因之犯行。
(六)修正前之肅清煙毒條例（現已修正為毒品危害防制條例）第五條第一項販賣毒品
    罪之所謂販賣，固並不以販入之後復行賣出為構成要件，祇要以營利為目的，將
    毒品海洛因購入或賣出，有一於此，犯罪即為完成。本件縱據被告庚○○於偵查
    中之上述所供，其本人及陳秀夫、丙○○、乙○○均係公司成員，被告壬○○據
    被告乙○○於偵查中供述係其找來共同依丙○○之命令做事之人（見偵查卷偵字
    第一四七四號卷第三十一頁反面），然此部分嗣後為被告庚○○否認有公司之成
    員之組織，被告壬○○、乙○○亦嗣後否認壬○○係聽丙○○之命令做事之人，
    是本件查獲同案被告丙○○持有被告庚○○交付之毒品海洛因淨重十七．八一公
    克及庚○○保管之毒品海洛因淨重九八．一二公克，尚不足以認定係通緝中之陳
    秀夫、同案被告丙○○、被告乙○○、壬○○、庚○○有共同意圖營利，由陳秀
    夫販入後，尚未由丙○○、乙○○、壬○○、庚○○賣出即被查獲之賸餘部分，
    此部分要難遽以推定被告等持有毒品海洛因之時，即有營利為目的之販賣毒品犯
    行。
(七)查被告乙○○雖於屏東縣調查站供稱：「八十五年十月間受陳秀夫之命將十大包
    每包半公斤之海洛因經壬○○同意放在壬○○家鐵捲門內，再受命送出毒品販售
    或由陳秀夫等親自到此處拿取。」、「受丙○○之命各拿二兩海洛因共二次到路
    竹給丙○○，這二次都是我授命壬○○送交。另於原審供稱：「陳秀夫在八十五
    年十月有拿一包東西給我，我把這東西拿去壬○○住處桌子抽屜，放在鐵門邊，
    ．．我們都沒有打開，後來我把東西還給陳秀夫，沒有給別人」等語。上開供述
    ，似為被告乙○○受陳秀夫之命，代陳秀夫將十大包每包半公斤之海洛因，藏放
    在被告壬○○家鐵捲門內，受命送出毒品販售，或由陳秀夫親自拿取或受陳秀夫
    之命拿取二次，每次各二兩之毒品海洛因交由壬○○送交丙○○，或受陳景清之
    命拿半公斤之毒品海洛因交給「興仔」之庚○○三次。惟此部分供述不僅為被告
    壬○○所堅決否認，且被告乙○○自移送檢察官偵查後，即否認有是項說詞，尤
    以乙○○上開之自白無何證據足資證明，且本件無由推定被告等持有毒品海洛因
    之時，即有營利為目的之販賣毒品意圖，已如上述，復無確切證據足資證明陳秀
    夫提供每包半公斤共十大包之海洛因交予被告乙○○、壬○○保管之事證，顯難
    認被告等已將部分毒品海洛因販入而已有賣出之情事，犯有販賣毒品之罪行。
(八)綜上事證所述，本件公訴人據以認定被告庚○○、壬○○與乙○○等人販賣毒品
    罪嫌之論據，即難遽予採憑，此外又查無其他積極證據證明被告庚○○、壬○○
    與乙○○等人此部分之犯行，應認被告等此部分之犯罪尚屬不能證明。
五、原審就被告壬○○、庚○○等被訴販賣毒品部分未予詳為調查，遽為被告庚○○
    、壬○○與乙○○等人論處販賣毒品罪罪刑，容有未洽。被告等上訴意旨均否認
    有販賣毒品犯行，指摘原判決不當，為有理由，應將此販賣毒品部分及定執行刑
    ，予以撤銷改判，另為被告庚○○、壬○○無罪判決之諭知，以免冤抑。又被告
    庚○○因施用毒品而先後非法持有上開海洛因，係基於概括之犯意，本應以連續
    持有論，惟其持有後，進而施用，其持有行為已被施用行為（其施用毒品部分已
    判處罪刑確定）所吸收，故其持有毒品部分不另論罪。
六、據上論斷，應依刑事訴訟法第三百六十九條第一項前段、第三百六十四條、第三
    百零一條第一項，第二百九十九條第一項前段、第三百條，毒品危害防制條例第
    十一條第一項、第十八條第一項，刑法第十一條前段、第二條第一項、第二十八
    條、第五十六條、第三十八條第一項第二款，判決如主文。
本案經檢察官吳忠賢到庭執行職務。
中    華    民    國      九十      年      四      月      三          日
                                  臺灣高等法院臺南分院刑事第三庭
                                      審判長法官  黃    崑    宗
                                            法官  莊    俊    華
                                            法官  林    勝    木
右正本證明與原本無異。
如不服本判決，應於判決送達後十日內向本院提出上訴狀，其未敘述理由者並應於提
出上訴狀後十日內向本院補提理由書（應附繕本)。
                                      法院書記官  吳    秋    賢
中    華    民    國      九十      年      四      月      四          日
附錄法條：
毒品危害防制條例第十一條第一項：持有第一級毒品者，處三年以下有期徒刑、拘役
或新台幣五萬元以下罰金。


司法院資訊處製作；財團法人民間司法改革基金會備份。
